臺灣板橋地方法院刑事判決　　　　　　　99年度易字第3333號
公　訴　人　臺灣板橋地方法院檢察署檢察官
被　　　告　吳志成
上列被告因毀損等案件，經檢察官提起公訴（99年度偵字第
16370 號），本院判決如下：
    主  文
吳志成被訴毀損部分公訴不受理；被訴恐嚇部分無罪。
    理  由
壹、公訴意旨略以：被告吳志成與告訴人施龍江因金錢糾紛而心
    生不滿，遂向不知情之友人林銘泉借得車牌號碼為0707-KT
    號之自小客車後，夥同真實姓名年籍不詳之成年男子四名，
    基於恐嚇及毀損他人物品之犯意聯絡，於民國99年3 月24日
    下午1 時7 分許，一同驅車前往告訴人位於臺北縣蘆洲市（
    現改制為新北市蘆洲區○○○街153 巷6 號之租屋處，推由
    其中一名成年男子留在車上把風，被告則與其他三名成年男
    子分持鐵棍進入前開處所。被告進屋後，除持鐵棍將告訴人
    押至客廳外，並將屋內中間之鐵捲門放下（此部分公訴意旨
    認尚未達妨害自由之程度），向告訴人恫稱：「不要動，要
    不然我給你好看。」等語，再與其餘三名成年男子共同持鐵
    棍砸毀將告訴人所有置於該屋內之電視機二台、電腦螢幕四
    台、傳真機一台、電話一具、試衣鏡一面及停放門前車牌號
    碼為HG-1596 號之自小貨車車窗玻璃等物。嗣被告於砸毀前
    開物品後將鐵捲門升起欲離去現場之際，復對告訴人恫稱：
    「我們是龜山成的，我們是有實力的，要不然大家來輸贏看
    看。」等語，致生危害於告訴人之安全。因認被告所為，係
    涉犯刑法第354 條之毀損罪及第305 條之恐嚇罪等語。
貳、公訴不受理部分：
    按告訴乃論之罪，告訴人於第一審辯論終結前得撤回其告訴
    ；又告訴經撤回者應諭知不受理之判決，刑事訴訟法第 238
    條第1 項、第303 條第3 款分別定有明文。查本件告訴人施
    龍江告訴被告吳志成與前開四名真實姓名年籍不詳之成年男
    子，共同涉犯刑法第354 條毀損罪之部分，依同法第357 條
    之規定，須告訴乃論。茲因告訴人已於100 年1 月7 日具狀
    向本院撤回告訴，有刑事撤回告訴狀及和解書各一份附卷可
    稽，並經告訴人於本院審理中證述屬實，揆諸前揭說明，上
    開毀損部分爰不經言詞辯論，逕為諭知不受理之判決。
、無罪部分：
一、按犯罪事實應依證據認定之，無證據不得認定犯罪事實；又
    不能證明被告犯罪者，即應諭知無罪之判決，刑事訴訟法第
    154 條第2 項、第301 條第1 項分別定有明文。次按認定不
    利於被告之事實，須依積極證據，苟積極證據不足為不利於
    被告事實之認定時，即應為有利於被告之認定，更不必有何
    有利之證據；又告訴人之告訴，係以使被告受刑事訴追為目
    的，是其陳述是否與事實相符，仍應調查其他證據以資審認
    ，最高法院30年上字第816 號、52年台上字第1300號判例意
    旨可資參照。
二、本件公訴意旨認被告涉有上開恐嚇罪嫌，無非係以被告坦承
    曾於上開時間前往該處之供述、告訴人施龍江之證述為其主
    要論據。訊據被告固坦承於前揭時、地，夥同四名真實姓名
    年籍不詳之成年男子，至告訴人之前揭租屋處所砸毀上開物
    品之事實，惟堅決否認有何恐嚇之犯行，辯稱：伊並未以「
    不要動，否則給你好看」等語恫嚇告訴人，此外伊亦不知「
    龜山成」此一用語所指為何，從而更無由以「我們是龜山成
    的」之語恐嚇告訴人等語。
三、經查：
(一)被告與告訴人間因金錢糾紛生隙，遂於前揭時、地夥同上開
    真實身份年籍不詳之成年男子四名，共同持鐵棍至告訴人所
    在之前開租屋處，將告訴人所有之上揭物品砸毀等事實，為
    被告所坦承不諱，核與證人即告訴人施龍江於警詢、偵查及
    本院審理中所為之證述相符，並有監視器錄影畫面翻拍照片
    二十二幀附卷可稽，是此部分之事實固堪認定，合先敘明。
(二)被告雖坦承至上開處所毀損之事實，惟否認有以前揭語句恐
    嚇告訴人，是此部分僅有告訴人施龍江之單一指訴為證。依
    被告所述，其受告訴人之友人王樹鎮所詐騙，因其認為告訴
    人與王樹鎮係聯合詐騙伊，方帶人至該處砸毀財物，告訴人
    施龍江於本院審理中亦以證人身分證稱確有王樹鎮開票給被
    告後，被告稱遭跳票，且認其與王樹鎮係同一掛之事等語（
    參見本院100 年2 月9 日審判筆錄第7 頁），可徵告訴人與
    被告間前有財務糾紛，而成為被告犯本案之動機。是在告訴
    人前與被告已有怨隙糾紛之情形下，告訴人所述是否屬實，
    本非無疑。且告訴人雖於99年3 月24日甫案發後，即向臺北
    縣政府警察局（現改制為新北市政府警察局）蘆洲分局延平
    派出所報案，然其於案發當日下午3 時許警詢中，卻僅提及
    遭被告等人持鐵棒砸毀財物之事實並欲提出毀損告訴，並未
    提到遭被告恐嚇乙節，甚且當承辦員警問及：「事情發生途
    中，你有無遭到傷害，或是恐嚇、脅迫你交付財物？」時，
    告訴人尚明確覆稱：「皆沒有。」等語（參見99年度偵字第
    16370 號偵查卷第15頁），迄至99年4 月15日告訴人再次製
    作警詢筆錄時，告訴人方指述被告有前開之恐嚇犯行（參見
    上開偵查卷第18頁）。按被告若果有前揭恐嚇行為，告訴人
    驚恐之餘必定印象深刻，又怎會在案發後兩小時之警詢中，
    絲毫未提及此節，反而於事隔二十幾天後，才突然提及有遭
    被告恐嚇之情事？是告訴人此部分之指訴是否可信，實令人
    起疑。再者，告訴人施龍江嗣後於本院審理中復以證人身分
    證稱：「（檢察官問：他砸完東西之後，有沒有說我們是龜
    山成這裡的，我們是有實力的，要不然大家來輸贏看看？）
    他是跟我說他也是有人，我就問他說是不是龜山成那邊的人
    是不是，他就說不然大家試試看沒有關係。」、「我只有記
    得我問他說你是不是龜山成的人，他只有說他是有實力的。
    」等語（參見上開本院審判筆錄第4 、7 頁），亦與其先前
    於偵查中所述係被告主動向其恫稱說他是龜山成的人等語，
    有所出入。是在告訴人施龍江之指訴有上開可疑之處及前後
    不一之情形下，自難僅憑告訴人單一之指訴，即遽認被告有
    以前揭語句恐嚇告訴人甚明。
四、綜上所述，本院依調查所得，認本案僅憑告訴人施龍江之單
    一且有瑕疵之指訴，在欠缺其他佐證補強之情形下，就被告
    是否果有以上開語詞恐嚇告訴人之行為，猶存有合理之懷疑
    ，尚未達有罪之確信，依「罪疑唯有利於被告」之原則，即
    應為有利於被告之認定。此外，復查無其他積極證據足資證
    明被告確有公訴意旨所指之恐嚇犯行，揆諸前揭法條及判例
    意旨，其此部分之犯罪尚屬不能證明，依法自應就此部分諭
    知無罪之判決。
據上論斷，據上論斷，應依刑事訴訟法第301 條第1 項、第303
條第3 款、第307 條判決如主文。
本案經檢察官陳旭華到庭執行職務。
中    華    民    國   100    年    2     月    25    日
                  刑事第九庭  法  官  張紹省
上列正本證明與原本無異。
如不服本判決，應於判決送達後10日內敘明上訴理由，向本院提
出上訴狀 (應附繕本) ，上訴於臺灣高等法院。其未敘述上訴理
由者，應於上訴期間屆滿後20日內向本院補提理由書「切勿逕送
上級法院」。
                              書記官  周雅玲
中    華    民    國   100    年    2     月    25    日